# 同控业务下确认递延所得税后的连续编制问题

提问人：wx_616447b93a3e 时间：2021-10-25 23:33:06
1 ）A公司原持有集团内子公司B公司的40%的股权，A公司的母公司C公司持有B公司60%的股权；
2 ）本年度，A公司以现金、C公司以电解铝指标（作价 10 亿元，但账面价值为 0 ）对B公司增资，增资后A公司对B公司的持股比例由40%变为60%，形成同控；
3 ）本年度，我们认为合并层面应按照最终控制方C而言对B公司的无形资产账面价值 0 ，冲销个别报表确认的无形资产 10 亿元，即借：资本公积 10亿元 贷：无形资产 10 亿元，同时确认DTA与资本公积2.5亿元（假设税率25%）；
请问以上理解是否正确，如果正确：在明年连续编制的基础上，B公司个别报表对无形资产进行摊销（ 1 亿元）并计入损益，而合并层面理应冲销B公司个别报表无形资产的摊销金额（ 1 亿元），那相应跟调DTA的对方科目是资本公积？还是所得税费用？(1亿元*0.25)
以及，假设明年B公司所处当地税局公布新的税收优惠政策，导致适用所得税税率由25%变更为15%，A公司合并层面是否需要税率差确认 借：所得税费用 贷：DTA?
多谢指导！

回答人：chenyiwei
基本可以这样理解。合并报表层面后续DTA跟调的对应科目为所得税费用，不是资本公积。假设明年B公司所处当地税局公布新的税收优惠政策，导致适用所得税税率由25%变更为15%，由此导致的变动也是计入所得税费用。